【裁判字號】    89,上訴,1243
【裁判日期】    891116
【裁判案由】    妨害自由等
【裁判全文】
臺灣高等法院臺南分院刑事判決            八十九年度上訴字第一二四三號    Ｇ
      上  訴  人
      即  被  告  乙  ○  ○
右上訴人因妨害自由等案件，不服臺灣臺南地方法院八十九年度訴字第九一八號中華
民國八十九年八月二十五日第一審判決（起訴案號：臺灣臺南地方法院檢察署八十九
年度偵字第六六九一號），提起上訴，本院判決如左：
      主      文
上訴駁回。
      事      實
一、乙○○曾於民國（下同）七十八年間，因殺人案件，經本院判處有期徒刑九年六
    月，減刑後於八十八年十月二十九日執行完畢，猶不知悔改，於八十九年四月七
    日凌晨二時三十分許，在台南縣永康市○○里○○街六十巷三號良美町電梯內遇
    到甲○○及丙○○等二人，即當場向甲○○要求返還先前積欠之租金，惟因甲○○之口氣不佳，乙○○遂基於普通傷害之犯意，接續以手、腳毆打甲○○及丙○○，而於該電梯已至七樓，甲○○及丙○○欲離開電梯回家時，乙○○竟以違反
    甲○○、丙○○二人之意思，強行將二人拖入電梯內，施以強暴剝奪二人行動自
    由，嗣將電梯升至十五樓三人出電梯後，仍繼續以手、腳、籐鞋架毆打甲○○、
    丙○○二人，使林秀玲受有右眼結膜下出血1.2×0.2、左側頂葉處頭皮3×2×
    0.3公分皮下血腫、右眼眶週圍及顴骨處6×5×0.5公分瘀青及皮下血腫、右膝5
    ×4公分皮膚瘀血之傷害，丙○○則受有左眼眶及左額8×6×1公分瘀青及皮下血
    腫、右額及顳部6×5×0.5公分皮下血腫之傷害。乙○○另基於恐嚇之犯意，在
    該棟大樓十五樓處對甲○○恫稱：「若不還錢，要將你推下樓去」等語，使甲○○心生畏懼，致生危害其安全。
二、案經甲○○及丙○○訴由台南縣警察局永康分局報告台灣台南地方法院檢察署檢
    察官偵查起訴。
      理      由
一、上訴人即被告乙○○於原審固供認於右揭時地動手毆打告訴人甲○○及丙○○，
    惟矢口否認有妨害自由及恐嚇之犯行，辯稱：伊沒有拉告訴人二人進電梯來，電
    梯升至十五樓並非伊所按，伊也沒有恐嚇要將甲○○從十五樓丟下云云。然查：
    右揭事實業據證人即告訴人甲○○及丙○○迭於警訊、偵查及原審指訴綦詳，並
    有台南市立醫院驗傷診斷證明書二紙附卷足稽；而經偵查及原審審理時隔離訊問
    證人即告訴人二人，其二人之陳稱均屬相符，且前後所述一致，顯見其所述為真
    實；而告訴人二人均住在七樓，若非被告強行將其二人拖入電梯內，告訴人等二
    人於一樓至七樓之電梯內被毆打後，欲逃離該電梯猶恐不及，豈有再與被告一起
    搭乘電梯至十五樓之理？另被告確有於十五樓恐嚇告訴人甲○○若不還錢要將甲○○自十五樓丟下等語，復經告訴人二人指述稽詳且互核相符，足認被告除傷害
    外，另有妨害自由及恐嚇之犯行。本件事證明確，被告之犯行堪予認定。
二、核被告所為係犯刑法第二百七十七條第一項之傷害罪、第三百零二條第一項之剝
    奪人行動自由罪及第三百零五條之恐嚇罪。被告所為數傷害行為，時間緊接，顯
    係基於傷害之犯意接續為之，為接續犯，應論以一傷害行為，公訴人認係連續之
    二行為，顯有誤會。被告以一行為傷害告訴人二人，又以一行為剝奪告訴人二人
    之行動自由，均係以一行為觸犯數罪名，為想像競合犯，應分別依刑法第五十五
    條前段之規定從傷害罪及剝奪人行動自由罪處斷。被告所犯上開剝奪人行動自由
    與傷害罪間，有方法結果之牽連關係，應依刑法第五十五條後段從一較重之剝奪
    人行動自由罪處斷；又被告所犯之剝奪人行動自由罪與恐嚇罪間，犯意各別，行
    為互異，應予分論併罰。末查被告曾於七十八年間，因殺人案件，經本院判處有
    期徒刑九年六月，並經減刑後於八十八年十月二十九日執行完畢，有本院被告全
    國前案紀錄表在卷可憑，其五年內再犯本件有期徒刑以上之罪，為累犯，應依刑
    法第四十七條之規定加重其刑。
三、原審適用刑法第二百七十七條第一項、第三百零二條第一項、第三百零五條、第
    五十五條、第四十七條、第四十一條，罰金罰鍰提高標準條例第一條前段、第二
    條，審酌被告犯罪之動機、目的、手段、與被害人之關係、被害人所受之傷害、
    被告犯罪後之態度等一切情狀，量處妨害自由部分有期徒刑五月、恐嚇部分拘役
    五十日並諭知易科罰金之折算標準，以資懲儆，核其認事用法俱無不合，量刑亦
    稱妥適，被告未附理由上訴，為無理由，應予駁回。
四、本件被告經合法傳喚無正當理由不到庭，爰不待其陳述逕行判決。
據上論斷，應依刑事訴訟法第三百六十八條、第三百七十一條，判決如主文。
本案經檢察官劉榮堂到庭執行職務。
中    華    民    國      八十九      年      十一      月      十六    日
                                  臺灣高等法院臺南分院刑事第二庭
                                      審判長法官  游    明    仁
                                            法官  陳    清    溪
                                            法官  蘇    重    信
右正本證明與原本無異。
如不服本判決，應於判決送達後十日內向本院提出上訴狀，其未敘述理由者並應於提
出上訴狀後十日內向本院補提理由書（應附繕本)。
                                      法院書記官  李    珍    鳳
中    華    民    國      八十九      年      十一      月      十七    日
附錄：本判決論罪科刑法條
刑法第三百零二條第一項：私行拘禁或以其他非法方法，剝奪人之行動自由者，處五
                        年以下有期徒刑、拘役或三百元以下罰金。
刑法第三百零五條：以加害生命、身體、自由、名譽、財產之事恐嚇他人致生危害於
                  安全者，處二年以下有期徒刑、拘役或三百元以下罰金。


司法院資訊處製作；財團法人民間司法改革基金會備份。
